## José Henrique Machado Seixas

\_\_\_\_\_

Endereço: Rua Sidinei Borro , nº 33

Bairro: Conjunto Habitacional Darcy Cesar Improta Bauru – SP CEP 17033-790

Fones: (19) 9 9278-5152

E-mail: jhmseixas@gmail.com

**DADOS PESSOAIS**Solteiro, 27 anos.

#### **OBJETIVO**

Busco oportunidade nas áreas administrativo ou comercial

# **QUALIFICAÇÕES PROFISSIONAIS**

Experiência em vendas, prospecção e fidelização de clientes.

Conhecimento e experiência em rotinas administrativas, departamento pessoal e comercial.

Experiência na área de manutenção e montagem de equipamentos de informática.

Conhecimentos gerais sobre redes de computadores tais como TCP-IP, Cabeamento, Estruturas e Topologias.

Conhecimentos avançados aplicativos do Office, Internet e Windows.

### FORMAÇÃO ACADÊMICA

Gestão da Tecnologia da Informação – Matrícula trancada 4º Semestre – Fatec Mococa

Gestão da Tecnologia da Informação- Cursando 4º Semestre (Total 6 semestres) - UNIP Interativa EAD

#### **CURSOS EXTRACURRICULARES**

- Manutenção de microcomputadores e impressoras Netcomp 2007
- Introdução a Projetos CIEE (Centro de Integração Empresa Escola) 2010
- Pacote Office Avançado Netcomp 2006
- Mini-curso Redes sem Fio (Apresentação do Projeto da Universidade de São Paulo [USP/Ribeirão Preto] e Apresentação Prática de Conectividade e Segurança. – 2009
- Extensão Banco de Dados Carga horária: 80h Fatec Mococa
- Auxiliar de Escritório Pet Cursos Carga Horária: 120h 2015
- Vendas externas Planejamento e Vendas SEBRAE
- Certificação ANEPS Completo Certificação Profissional de Promotores de Correspondente
- Gestão de Cooperativas de Crédito SEBRAE
- MEG Modelo de Excelência de gestão SEBRAE
- Gestão de Processos Business Process Management BPM Fundação Bradesco

#### LÍNGUAS

- Espanhol / CCAA (Período de 2 anos.). São José do Rio Pardo SP.
- Inglês Aulas particulares 2005 à 2011 Avançado
- Inglês /CCAA (Período de 4 anos.). São José do Rio Pardo-SP

#### **OUALIFICAÇÕES PESSOAIS**

Proativo, liderança, foco em resultados, capacidade de enfrentar desafios e resolver problemas, coordenar e trabalhar em equipes, visão organizacional, negociação e busca pela qualidade em produtos e serviços.

# HISTÓRICO PROFISSIONAL

### Chão Verde Energy - 11/01/2016 à 30/09/2016

Cargo: Assistente Administrativo

Emissão de NF, apoio a gerência na gestão e tomada de decisões, supervisão de frota e turmas, controle e planejamento de serviços, controle administrativo e financeiro.

### UNIP Interativa - 01/08/2015 à 10/01/2016

Cargo: Auxiliar Administrativo – Estagiário

Gestão de alunos através de sistema, atendimento à alunos, controle e organização de documentos, confecção de relatórios semanais.

# Leiteria Santa Paula - 13/10/2014 à 10/06/2015 -

Cargo: Auxiliar de Escritório / Departamento comercial

Controle financeiro e administrativo, apoio a gerência na gestão, planejamento, negociação e vendas atacado e varejo de produtos de laticínios, prospecção de novos clientes. Experiência e participação em grandes feiras de alimentos em São Paulo, promovendo a marca e apresentando produtos.

### JCP Impressoras - 07/02/2012 à 02/08/2012

Cargo: Auxiliar Técnico

Manutenção de computadores, impressoras, montagem de redes, automação comercial, vendas de acessórios e periféricos.